# 新三板公司内控测试的必要与否

提问人：shadebiao 时间：2019-03-19 18:33:16
新三板公司年报审计，如果不需要出具内部控制鉴证报告的话，还需要会计师执行内控测试程序吗？是否只做实质性程序就可以了

回答人：chenyiwei
新三板公司也是公众公司，仅仅采用实质性审计策略很可能不能将审计风险降低至可接受的低水平。因此仍需进行内控了解和测试。如果内控不完善的，应建议尽快完善。